臺灣高等法院刑事判決　　　　　　 92年度上更(二)字第377號
上 訴　人
即自訴人　丁○○
自訴代理人 林月雪律師
被上訴人
即 被 告　戊○○○女
　　　　　丙○○○
　　　　　子○○○
　　　　　辛○○
　　　　　庚○○
　　　　　壬○○
　　　　　丑○○
右上訴人因被告等偽造文書等案件，不服臺灣板橋地方法院86年
度自字第352號，中華民國88年2月9日第一審判決，提起上訴，
經判決後，經最高法院第二次發回更審，本院判決如左：
    主  文
上訴駁回。
    理  由
一、自訴意旨略以：被告戊○○○、丙○○○、子○○○、辛○○、陳漢賓、庚○○、壬○○與陳彭友妹（已於民國87年8
    月30日死亡），共同自79年間某日起，拆除房屋，越界新建
    房屋時，竊佔自訴人向林務局承租之國有林地烏來事業區第
    37林班編號72449號圖號490號之土地，該圖號490號土地，
    係坐落在三峽鎮○○段東眼小段18號土地上，屬森林區國土
    保安用地，又被告丑○○、陳漢賓與壬○○於84年間某日，
    在不詳地點偽造69年1月13日由自訴人與被告丑○○簽訂轉
    讓林務局臺北縣三峽鎮烏來事業區第37林班內圖號490號、4
    號、93號及建號2號之承租權之讓渡書一紙，三人影印後進
    而於84年10月6日在臺北縣三峽鎮公所進行調解時，提出向
    自訴人行使該讓渡書影本；再被告戊○○○、丙○○○、子
    ○○○、辛○○、陳漢賓、庚○○、壬○○、丑○○與陳彭
    友妹共同於84年5月18日向臺灣板橋地方法院民事庭提出之
    85年度訴字第859號請求履行契約事件中，提出上開偽造讓
    渡書影本主張權利而行使。因認被告戊○○○、丙○○○、
    子○○○、辛○○、陳漢賓、庚○○、壬○○共犯森林法第
    51條第2項於他人保安林內擅自設立工作物罪，且被告戊○○○、丙○○○、子○○○、辛○○、陳漢賓、庚○○、壬○○及丑○○共犯刑法第216條、第210條之行使偽造私文書
    罪嫌云云。
二、本院於94年12月6日審理時，被告戊○○○、丙○○○、子
    ○○○、辛○○、陳漢賓、庚○○、壬○○與丑○○均經合
    法傳喚，無正當理由而未到庭，惟於本院94年12月6日審理
    前之調查及審裡程序，訊據被告戊○○○、丙○○○、子○○○、辛○○、陳漢賓、庚○○、壬○○與丑○○均堅決否
    認有上揭違反森林法、偽造私文書、行使偽造私文書等犯行
    。又被告陳漢賓、庚○○、壬○○於原審、本院前審及本院
    訊問時供陳：伊等向丁○○買地，是丁○○讓渡給被告丑○○，丑○○再讓渡給其等，不是偽造的，84年10月提供的是
    影本，與原本一樣，是根據69年（1月13日）這一張寫下的
    ，又因林務局規定房屋可以直接轉讓過戶，土地則須植樹3
    年以後才可以辦理過戶，所以房屋在跟廖先生買了之後，因
    是登記甲○○之名義，約30坪，有編號建號2號，故名字變
    更必須要甲○○的印章，過戶須甲○○書立讓渡書，伊等有
    林務局過戶的單據，故70年11月1日是指房屋之部分；且伊
    等自69年起即使用上開圖號490號土地，並於79年左右，三
    人改建位於建號2號土地上之房屋，並在上揭490圖號土地上
    養蜂、植樹及闢建停車場；於84年8月22日及同年10月6日在
    臺北縣三峽鎮公所進行調解時，並曾提出69年1月13日簽訂
    之讓渡書影本等語。又辯稱：圖號490號土地係其父己○○
    （已於72年2月21日死亡）自被告丑○○讓渡而來，雙方簽
    訂有讓渡書，伊等自69年起即使用迄今，絕無違反森林法，
    亦無偽造上開69年1月13日簽立之讓渡書影本，及行使偽造
    前揭讓渡書影本之犯行等語。被告戊○○○、丙○○○、子
    ○○○辯稱：渠等早已出嫁離家，僅知父親己○○購置土地
    使用一事，其餘細節並不清楚；渠等未出資改建房屋，在85
    年度訴字第859號請求履行契約之民事訴訟進行中，雖以渠
    等姓名列為共同原告，惟渠等均未曾出庭，不知訴訟內容及
    過程等語。被告辛○○辯稱：伊61年就沒有參與，也沒有跟
    其他兄弟住在一起，伊20多年前就搬離三峽地區，都是在南
    部；在民事訴訟時偶爾有出庭，但實際上均是由壬○○、陳
    漢賓、庚○○在處理，伊並不清楚詳情等語。被告丑○○則
    辯稱：這張影印本絕對是真的，這跟伊沒有利益誘惑關係，
    所以絕對不會偽造。當時丁○○因他的兒子要做事業，急著
    要賣這塊地，要伊去買，伊69年買了之後不到10天，己○○
    先生就打電話來問其說那塊地上可否放蜜蜂，但那個地詳細
    的界線伊不太清楚，丁○○2月份就搬離林務局的地，至今
    已20幾年，丁○○要離開的時候，有點交給己○○父子，71
    年10月向林務局聲請翻修，74年要求履行契約，伊正本因為
    搬遷而遺失，如果認為伊偽造，可以拿契約書出來比對；上
    揭讓渡書影本之內容真正，且伊亦有支付價款予自訴人，讓
    渡書原本已遺失，但絕非偽造，並無共同行使偽造私文書犯
    行等語。
三、按犯罪事實之認定，應憑真實之證據，倘證據是否真實尚欠
    明確，自難以擬制推測之方法，為其判斷之基礎；而認定犯
    罪事實之證據係指足以認定被告確有犯罪行為之積極證據而
    言，該項證據自須適合於被告犯罪事實之認定，始得採為斷
    罪資料，最高法院53年臺上字第656號、29年上字第3105號
    判例參照；且刑事訴訟上證明之資料，無論其為直接或間接
    證據，均須達於通常一般之人均不致有所懷疑，而得確信其
    為真實之程度，始得據為有罪之認定，若其關於被告是否犯
    罪之證明未能達此程度，而有合理懷疑之存在，致使無從形
    成有罪之確信，根據「罪證有疑，利於被告」之證據法則，
    即不得遽為不利被告之認定，亦有最高法院76年度臺上字第
    4986號判例可稽，其以情況證據（即間接證據）斷罪時，尤
    須基於該證據在直接關係上所可證明之他項情況事實，本乎
    推理作用足以確證被告有罪，方為合法，不得徒憑主觀上之
    推想，將一般經驗上有利被告之其他合理情況逕予排除，此
    觀諸最高法院32年上字第67號自明。認定犯罪事實應依證據
    ，為刑事訴訟法所明定，故被告否認犯罪事實所持之辯解，
    縱屬不能成立，仍非有積極證據足以證明其犯罪，不能遽為
    有罪之認定，最高法院30年上字第1831號判例參照。
四、經查：
（一）、自訴人於69年1月13日將其配偶甲○○承租之臺灣省農
        林廳林務局新竹林區管理處（下稱新竹林管處）管理，
        坐落臺北縣三峽鎮有木里原文山林區管理處三峽工作站
        烏來事業區第37林班，租地契約書編號70307號，圖號2
        號、4號、93號部分耕作之柑園等作物及房屋連土地在
        內，全部讓與被告丑○○，為自訴人及被告丑○○等所
        不爭執，復有讓渡書影本一紙附於原審卷第30頁可參（
        按自訴人只爭執被告提出之讓渡書影本經偽造並非真正
        ），應堪信為事實。
（二）、又自訴人於69年1月13日將新竹林管處管理圖號490號林
        地承租權讓與與被告丑○○部分，自訴人雖指稱：伊只
        讓渡圖號4號、93號土地及建號2號房屋，當時由被告丑
        ○○繕寫讓渡書，並說伊為主人，要在讓渡書上蓋章，
        於是伊就簽自己及甲○○之名並蓋章，不料丑○○寫完
        一份後，藉口天黑離開，並未交伊收執，被告等於民事
        訴訟時提出之讓渡書影本為虛偽云云。經查：
     1、（1）、本件前開原審卷第30頁讓渡書影本所示及載記
        「…為本人（即自訴人丁○○及甲○○）所有耕作之柑
        園、茶園、竹園、李仔園及房屋連土地在內，座落臺北
        縣三峽鎮有木里文山林區管理處三峽工作站烏來事業區
        第37林班租約地內租地契約書編號70307號圖號2號、4
        號、93號、490號附圖面積（空白）公頃地上物全部（
        柑桔、茶、竹子、李仔）耕作使用權全部及將政府出售
        承買權全權在內，全部讓與臺端（即被告丑○○）總價
        新臺幣壹拾柒萬伍仟元整…」，甲○○、丁○○並分別
        於契約讓渡人甲○○、丁○○之姓名下方，加捺指印或
        蓋用印文，有前開讓渡書影本一紙可證。然自訴人與被
        告等均無上開讓渡書之原本，因本院亦無法就該讓渡書
        之真偽送請鑑定或比對，以判斷是否經過偽造或變造；
        （2）、又圖號490號林地，是否自訴人於69年1月13 日
        與被告丑○○訂立讓渡書時，一併讓與，或為事後被告
        丑○○擅自加入變造、抑或如自訴人所指被告丑○○、
        壬○○、陳漢賓三人共同於84年某日，於不詳地點所偽
        造，並與其他被告等於84年10月6日調解時及84年5月18
        日起訴時提出行使，由讓渡書本身文字之記載並無法判
        別。雖觀諸前開69年1月13日讓渡書影本所載，其當事
        人欄讓渡人、受讓人、立會人之姓名住址，均係同一筆
        跡，與讓渡書之本文亦為相同之筆跡，顯係同一人書立
        ；且其中內容關於「…圖號2號、4號、93號、490號附
        圖面積…」書寫之筆跡尚均屬連貫，故「490號」部分
        是否如自訴人稱係事後增列，尚無法加以判斷。
     2、本院調查時，為瞭解於68年至70年間，圖號490號土地
        補測、繪圖、編號及出租之經過，（1）、經函調行政
        院農業委員會林務局新竹林區管理處與丁○○、甲○○
        於68年至70年間，就坐落台北縣三峽鎮烏來事業區第37
        林班內土地所簽立之台灣省國有森林用地出租造林契約
        、租約編號72449（含圖號409土地）之規劃圖繪案結果
        ，查：I、丁○○與該處所定契約係位於原烏來事業區
        第37林班、契約編號72449號、面積0.14公頃之租地造
        林地，內有圖號490、491、492等三筆，承租人甲○○
        。II、本案租約土地屬58年5月27日以前既有之國有林
        班地內之濫墾地，未於規定期間內申報清理，但政府曾
        分收果實代金有案，依林務局68年2月13日林政字第071
        59號函示，經前文山區管理處三峽工作站依據文山處68
        年2月17日文經字第1067號辦理補測，迄70年3月25日林
        政字第12200號簡便行文表「同意速辦」開始訂約，68
        年至70年間並無租約，該地出租予丁○○之前並無出租
        於他人，且徐君於承租前即已在該林地耕作。有該處92
        年7月23日竹政字第0922108308號函及附件在卷可稽，
        然就該資料，並無用資判斷圖號490土地補測、繪圖、
        編號之經過及時間之相關文件。另原審向行政院農業委
        員會林務局新竹林區管理處函查坐落臺北縣三峽鎮烏來
        事業區第37林班內圖號490號土地，係何時編定，據該
        處函覆：「二、有關三峽鎮烏來事業區第37林班內圖號
        490號租地，經調閱「國有林事業區內墾用林地調查測
        量審核表」，其調查日期登載為68年12月20日。三、另
        有關測繪圖面資料暨補辦測量清冊，經前文山林區管理
        處三峽工作站70年2月27日文峽經字第0275號函報前文
        山林區管理處核對辦理，再奉林務局70年3月25日林政
        字第2200號簡便行文表核示：「同意速辦」在案。至於
        相關之測繪資料，因年代久遠及機關改制，相關公文檔
        案櫃搬遷等因素，無法明確查證。」等語，有該處91年
        12月6日91竹政字第0912111813號函及附件國有林事業
        區內墾用林地調查測量審核表等影本附卷可稽，則其「
        相關之測繪資料，因年代久遠及機關改制，相關公文檔
        案櫃搬遷等因素，無法明確查證」，本院自無法憑空臆
        測圖號490土地補測、繪圖、編號之經過。（2）、又經
        本院函囑行政院農業委員會林務局新竹林區管理處檢送
        前台灣省林務局文山林區管理處所轄三峽工作站70年2
        月27日文峽經字第0275號函說明三所檢附第37林班之實
        測圖結果，經該處函復「本案經調閱前文山管理處及前
        三峽工作站檔案，前述函所檢附之實測圖均未尋獲；另
        查該測量圖面為70年時辦理租地造林地補測放租時之測
        量資料，該等圖面於林務局核准辦理放租時，均套繪於
        59-60年時繪製之濫墾實測圖內（即契約書所附訂區域
        圖面）」。有該處93年1月8日竹政字第0922116044號函
        在卷可稽，然檢視該烏來事業區第37林班濫墾地實測圖
        ，其「位置無變動，並係依林務局70年10月27日林政字
        第42107號函免會造林單位核章」，果爾，亦無法判斷
        圖號490土地補測、繪圖、編號之經過及時間。（3）、
        92年7月2日下午4時30分，經本院書記官王嗣瑩以公務
        電話詢新竹林區管理處，查知：相關業務承辦人為癸○○（誤為「榮」），癸○○表示「林班圖繪」乃永久保
        存，惟正本（指原本）已由檢方調走，只能提供影本，
        並允提供契約72499號內容所指土地及被告等於該處之
        建屋契約所指內容之林班圖，後來未經核准擴建，佔用
        到圖號490土地，惟已令拆除等語，有公務電話紀錄一
        紙在卷可按。惟經本院於93年9月22日再以院信水字第
        0930011 392號函臺北地方法院檢察署調借圖號490號土
        地實測圖結果，經該署函復查無實測圖在偵查卷，有該
        署93年9月27日北檢茂歲93偵4806字第55624號函在卷可
        考，至此，本院實無法取得圖號490號土地補測、繪圖
        、編號及出租之經過之相關直接之資料，亦即無法取得
        、瞭解490地號編號之正確時間。
（三）、又證人即本案讓渡書之立會人（即見證人）尤英治在臺
        灣板橋地方法院85年度訴字第859號請求履行契約事件
        審理時固到庭結證稱：「…讓渡書上的簽名是我自己簽
        的，之前丁○○表示不打算繼續耕種山地，丑○○有意
        耕種，我居中介紹他們二人認識，細節是他們二人自己
        談，要簽約時我才替他們當立會人簽名，他們買賣的山
        我曉得在那裡，但編號我不曉得，但我曉得他們買賣中
        有一筆丁○○跟林務局手續還沒辦妥，有無記明讓渡書
        我就不清楚，因我不認識字；…至於手續未辦妥那部分
        ，丁○○有表示辦妥後要過給丑○○，位置應在房屋下
        方。」等語（見臺灣板橋地方法院85年度訴字第859號
        請求履行契約事件民事卷第一宗第71頁筆錄）。雖自訴
        人丁○○否認證人尤英治之證言為真實，並向臺灣板橋
        地方法院檢察署提出偽證罪之告發，然該偽證案先後經
        臺灣板橋地方法院於87年7月22日以87年度訴字第722號
        判決無罪，復經本院於87年11月19日以87年度上訴字第
        4340號判決上訴駁回確定，有刑事判決書影本二件附於
        原審卷第374頁至第378頁可稽。又圖號490號林地位於
        建號1至5號房屋後方之事實，業據原審民事庭於審理86
        年度上字第1127號請求履行契約事件時至現場勘驗明確
        ，製有勘驗筆錄及現場略圖在卷足證，且自訴人亦不否
        認渠與被告丑○○於69年1月13日簽立讓渡書時，渠尚
        未與林務局簽約取得承租權之林地，即係圖號490號土
        地等情，此與證人尤英治上述證言互相一致，則證人尤
        英治所證手續未辦妥部分之土地似即係圖號490號土地
        ，是尚難認定被告等有偽造文書之犯行。
（四）、自訴人另以：圖號490號林地，於70年2月間始經林務局
        完成規劃，於72年10月7日由渠訂約承租，自不可能在
        69年1月13日知悉圖號，載明於讓渡書云云。並引用第
        37林班地之測量員乙○○之證言：測量後再製圖、編號
        ，先測量需費時2、3個月等語（見85年度訴字第859號
        第一審民事卷第二宗第286頁）；及填具圖號490號之國
        有林事業區內墾用林地調查測量審核表（下稱審核表）
        調查員江國興證言：伊負責調查地上物後填審核表，填
        表時沒看見圖號，測量先進行，距調查時約2、3日時間
        ，伊調查回來約2、3天才將審查表交予主管，審查表上
        的日期係實地現場勘查之日期，圖號是測量人員所訂，
        伊不清楚，印章是丁○○交予伊當場蓋章云云（見85年
        度訴字第859號第一審民事卷第二宗第335頁、第33頁，
        及原審卷第313頁）以為佐證，據以指述簽定讓渡書時
        尚無「490號」之編定，不可能將490號亦約定在讓渡之
        範圍，被告等提出之讓渡書影本確實為虛偽云云。惟查
        本院無法取得圖號490號土地補測、繪圖、編號及出租
        之經過之相關直接之資料，亦即無法取得、瞭解490地
        號編號之正確時間已如前述。且證人乙○○、江國興所
        供述之作業流程並不全然相符；另據證人即新竹林管處
        三峽分站主管張火生結證：59年、60年間伊負責第35號
        及第36號林班地，本件是68年申請測量，審核表上68年
        12月20日是填寫審核表日期，調查員現場勘查日期應在
        此之前，審核表蓋上圖面編號後，才通知申請人蓋章（
        見臺灣板橋地方法院85年度訴字第859號第一審民事卷
        第二宗第349頁、第350頁，及原審卷第312頁筆錄）；
        且490號土地係於68年12月20日由烏來區第37林班造林
        人丁○○引導、指界、測量、編號，其成果填寫於「審
        核表」，並經丁○○蓋章認同；「審核表」之製作一般
        均於外業工作（調查、測量）時，同時作業；並於當日
        將外業測量之資料作成圖面後，逐筆依序編號登載於圖
        面上，完成內業作業乙節，分別有新竹林管處85年竹字
        第（85）19150號函、86年3月18日86竹政字第04195號
        函附在臺灣板橋地方法院85年度訴字第859號第一審民
        事卷第二宗第292頁、第321頁可證；而自訴人對證人江
        國興在原審調查時之證述：丁○○之印章是丁○○親自
        交予伊，伊當場蓋的，表示丁○○也認同等語，並無異
        議（見原審卷第313頁）。凡此均可得見自訴人於68年
        12月20日引導、指界；並由測量人員測量、編號，將其
        成果填寫於「審核表」時，即可能於69年1月13日前，
        知有圖號490號林地之編號。況證人張火生另又證稱：
        測量調查完成後會造冊，記載圖號，任何人可以電話詢
        問圖號等語（見臺灣板橋地方法院85年度訴字第859號
        第一審民事卷第二宗第350頁）。因之，縱使自訴人未
        親自在審查表上用印，仍可由自訴人或其他第三人於編
        號後（可能於69年1月13日前）向新竹林管處三峽分站
        詢問圖號編號。況依新竹林管處85竹政字第12720號函
        略以：「該地出租丁○○之前並無出租他人，且徐君於
        承租前即已在該林地耕作」等情；是自訴人在承租圖號
        490號林地之前，既已占用該林地耕作，並帶領測量、
        調查人員指界、測量，則其預見取得承租權情形下，於
        69年1 月13日將之讓渡與被告丑○○，亦難認與事理有
        違。又查證人即前林務局巡山員陳三崽及證人徐阿源於
        臺灣板橋地方法院85年度訴字第859號履行契約民事訴
        訟中結證：簽約時才會拿圖給承租人，承租人才會知道
        圖號云云（見臺灣板橋地方法院85年度訴字第859號第
        一審民事卷第一宗第221頁及第224頁），然該等證言核
        與前述新竹林管處之公函，及新竹林管處三峽分站主管
        張火生結證：任何人可以在圖號編製完成後查詢圖號編
        號等語不符，且編號並非秘密，故「簽約時才會拿圖給
        承租人，承租人才會知道圖號」云云，顯非事實；證人
        陳三崽、徐阿源之證言，或係出自誤認。自訴人以：圖
        號490號林地，於70年2月間始經林務局完成規劃，於72
        年10月7日由渠訂約承租，自不可能在69年1月13日知悉
        圖號為由，用以推論讓渡書係被告等所偽造，自非可採
        。
（五）、又查圖號490號林地，自69年起即由被告壬○○等人之
        被繼承人己○○及被告壬○○等人耕作、養蜂等情，業
        據臺北縣三峽鎮有木里里長陳正重、鄰長周金石、前林
        務局巡山員陳三崽，及幫忙整地或植樹之許財印、蔡棟
        卿、張來福於臺灣板橋地方法院85年度訴字第859號履
        行契約民事訴訟中到庭結證在卷（見臺灣板橋地方法院
        該第一審民事卷第一宗第222頁至第223頁、第二審民事
        卷第二宗第48頁至第50頁），其等供詞互核相符。再者
        ，自訴人與其配偶甲○○原設籍於臺北縣三峽鎮有木里
        192號（原建號2土地上房屋），於69年2月19日即遷至
        臺北縣三重市○○路○段181巷181號，迄至78年6月27日
        始再遷入臺北縣三峽鎮○○街27巷1號，更得佐證上開
        證人陳正重等所為供證確屬實在。至於，自訴人聲請傳
        喚之證人王勝宗及陳萬來於民事訴訟進行中及陳萬來於
        原審調查時結證：自訴人與被告壬○○等之間曾對界線
        有爭執，對細節不清楚等語（見同上民事卷第一宗第16
        8頁、第169頁，第二審民事卷第二宗第60頁，及本案原
        審卷第241頁），尚無從據以為被告等涉有偽造文書犯
        行之認定。
（六）、又1、被告陳漢賓、庚○○、壬○○於原審、本院前審
        及本院訊問時供稱：伊等向丁○○買地，是丁○○讓渡
        給被告丑○○，丑○○再讓度給其等，有正本，不是偽
        造的，是根據69年（1月13日）這一張寫下的，84年10
        月提供的是影本，與原本一樣，又因林務局規定房屋可
        以直接轉讓過戶，土地則須植樹3年以後才可以辦理過
        戶，所以房屋在跟廖先生買了之後，因是登記甲○○之
        名義，約30坪，有編號建號2號，故名字變更必須要甲○○的印章，過戶須甲○○書立讓渡書，伊等有林務局
        過戶的單據，故70年11月1日是指房屋之部分等語。是
        自訴人之妻甲○○於70年11月1日與己○○（即被告壬○○等之父）簽立讓渡書，其內容記載：將37林班地內
        契約編號71307號房屋基地面積0.0099公頃（即30坪）
        承租權及地上房屋一棟（見本院前審88年度上訴字第
        1311 號卷第51頁），其編定之圖號應為2號，本即包括
        在本件讓渡書記載之範圍內，自訴人於69年1月13日將
        其承租權讓渡與被告丑○○，甲○○於70年11月1日再
        將其中土地30坪及房屋一棟簽立讓渡書轉讓與己○○，
        雙方對該讓渡書真正並不爭執，其為更名之用，自非無
        稽。2、再者，依卷附文山林區管理處三峽工作站濫墾
        清理地訂約清冊，前開烏來第35林班，自訴人丁○○似
        另於有濫墾之土地2筆，惟其備註欄載記「與造林地重
        複」，且事後自訴人確僅承租第37林班、契約編號7244
        9號、面積0.14公頃之租地造林地，內有圖號490、491
        、492等三筆土地，則前開烏來第35林班土地部分，應
        係登載之錯誤，應予敘明，
（七）、綜上各節，本案自訴人與丑○○於69年1月1日簽定之讓
        渡書尚難證明其為偽造，從而被告壬○○等人於民事調
        解程序及民事訴訟進行中提出而主張權利，亦難證明其
        有偽造私文書或行使偽造私文書之犯行。又被告丑○○
        將圖號490號土地承租權轉讓予被告壬○○等之父己○○，業據被告丑○○供明在卷，並經證人陳三崽於民事
        訴訟進行中證述明確如前述；況轉讓承租權非以書面為
        必要，縱被告丑○○將圖號490號承租權讓與己○○之
        讓渡書影本，果如證人林春夫所供證非為真正。然被告
        丑○○已陳明有轉讓圖號490號林地與己○○之事實，
        故被告壬○○等人在己○○72年2月21日逝世後因繼承
        關係而繼續佔有圖號490 號土地建屋等使用，要難認有
        竊佔之故意，自訴人指稱被告等涉有森林法第51條第2
        款之罪嫌，亦非可採。
（八）、另被告戊○○○於46年6月2日與徐潤興結婚；丙○○○
        於48年1月19日結婚；子○○○於58年8月5日與黃俊傑
        結婚，三人並於結婚後遷移戶籍，此有戶籍謄本三紙在
        卷可證。因之被告戊○○○、丙○○○及子○○○辯稱
        ：渠等出嫁後就搬離娘家，未曾出資改建建號2號土地
        上之房屋云云，尚與我國民間一般出嫁之女兒大多隨夫
        共同居住之習俗相符，自可採信；況且，縱使被告戊○○○、丙○○○、子○○○及辛○○與被告庚○○、陳
        漢賓及壬○○有共同占有圖號490號土地使用，亦因其
        等係合法由渠父己○○繼承而取得使用權，有如前述，
        而不得以竊佔罪相繩。至前開民事事件起訴時，以其三
        人為原告，乃因其三人未拋棄繼承所致，實際訴訟進行
        ，並未參與，此有該民事卷可稽，自難認其三人另有共
        同行使偽造私文書之故意與犯行。
（九）、至證人乙○○業已退休，有林務局新竹林區管理處上開
        函附卷可證，嗣於本院調查時，經傳喚無著，惟因本件
        縱傳喚其到庭，亦不影響本件事實之判斷，故無再傳訊
        之必要，併此敘明。此外，復查無其他積極證據足資證
        明被告等有自訴人所指之違反森林法、偽造私文書或行
        使偽造私文書犯行，自屬不能證明被告等犯罪。
五、原審以不能證明被告等犯罪，而為無罪之諭知，核無不合。
    自訴人上訴意旨猶執前詞指摘原判決不當，為無理由，應予
    駁回。
六、被告戊○○○、丙○○○、子○○○、辛○○、陳漢賓、庚○○、壬○○與丑○○經合法傳喚無正當之理由未到庭，爰
    不待其陳述逕行判決。
據上論斷，應依刑事訴訟法第368條、第371條，判決如主文。
中　　華　　民　　國　　94　　年　　12　　月　　20　　日
　　　　　　　　　刑事第十一庭審判長法　官　楊炳禎
　　　　　　　　　　　　　　　　　  法　官　陳國文
　　　　　　　　　　　　　　　　　  法　官　江國華
以上正本證明與原本無異。
如不服本判決，應於收受送達後10日內向本院提出上訴書狀，其
未敘述上訴之理由者並得於提起上訴後10日內向本院補提理由書
（均須按他造當事人之人數附繕本）。
                                    書記官  陳秋萍
中　　華　　民　　國　　94　　年　　12　　月　　22　　日
